【裁判字號】    97,聲,620
【裁判日期】    970930
【裁判案由】    發還擔保金
【裁判全文】
臺灣彰化地方法院民事裁定  97年度聲字第620號
聲  請  人  合作金庫商業銀行股份有限公司
法定代理人  乙○○
代  理  人  丙○○
相  對  人  甲○○
上列聲請人聲請返還擔保金事件，本院裁定如下：
    主  文
本院九十六年度存字第二０八四號提存事件聲請人所提存之86年
度乙類第三期中央政府重大交通建設公債（登錄公債）新臺幣貳
拾萬元，准予發還。
    理  由
一、按訴訟終結後，供擔保人證明已定20日以上之期間，催告受
    擔保利益人行使權利而未行使，或法院依供擔保人之聲請，
    通知受擔保利益人於一定期間內行使權利並向法院為行使權
    利之證明而未證明者，法院應依供擔保人之聲請，以裁定命
    返還其提存物或保證書，民事訴訟法第104條第1項第3 款定
    有明文。前開規定，於其他依法令供訴訟上之擔保者準用之
    ，並為同法第106條所明定。
二、本件聲請意旨略以：聲請人合作金庫商業銀行股份有限公司
    已依金融機構合併法第18條第3 項之規定，於民國95年5月1
    日起與中國農民銀行股份有限公司合併，並以聲請人為存續
    銀行，此有行政院金融監督管理委員會95年1 月19日金管銀
    (二)字第09585003780 號函影本附卷可稽，合先敘明。兩造間
    假扣押事件，前遵本院95年度裁全字第3599號民事假扣押裁
    定，曾提供交通銀行開發金融債券第15期第7次3年期債票2
    張，面額合計新臺幣（下同）20萬元之債券為擔保，並以本
    院90年度存字第1642號提存事件提存在案。嗣聲請人多次聲
    請變換提存物，經本院先後裁定准予變換，現聲請人係依本
    院96年度裁全聲字第11號裁定，以本院96年度存字第2084號
    提存事件提存等值之中央政府重大交通建設公債86年度乙類
    第3期登錄債券新臺幣20萬元作為擔保金。茲因該假扣押事
    件業經聲請人聲請本院以97年度裁全字第239號撤銷裁定假
    扣押，假扣押程序亦經撤回執行而告終結，且聲請人於訴訟
    終結後已聲請台灣板橋地方法院定20日以上期間通知受擔保
    利益人即相對人行使權利而未行使。爰依民事訴訟法第104
    條第1項第3款規定，請求准予發還擔保金等語。
三、查聲請人主張之前揭事實，業據其提出行政院金融監督管理
    委員會95年1月19日金管銀(二)字第09585003780號函、提存書
    、本院90年度裁全字第3599號民事假扣押裁定、本院93年度
    裁全字第23號、96年度裁全聲字第11號民事聲請變換提存物
    裁定及確定證明、97年度裁全字第239 號撤銷假扣押裁定、
    、本院執行處97年5月7日彰院賢90執全甲字第1615號通知函
    台灣板橋地方法院97年7 月23日板院輔民敏97年度聲字第
    1775號函等件為證。復經本院依職權調取本院96年度存字第
    2084號擔保提存書、90年度裁全字第3599號假扣押、90年度
    執全字第1615號假扣押保全程序、93年度裁全聲字第23號及
    96年度裁全聲字第11號變換提存物、97年度裁全字第239 號
    撤銷假扣押裁定等卷證審閱無訛。此外，相對人逾期迄今尚
    未對聲請人行使權利，亦有本院查詢表附卷可稽。從而聲請
    人聲請發還提存物，自無不合，應予准許。
四、爰依上開規定裁定如主文。
中    華    民    國     97    年    9    月    30    日
                    民事第二庭    法  官  張德寬
以上正本係照原本作成。
如對本裁定抗告，須於裁定送達後10日內向本院提出抗告狀。
中    華    民    國    97    年    10    月    2    日
                                書記官  魏淑美


司法院資訊處製作；財團法人民間司法改革基金會備份。
